臺灣高等法院刑事裁定
                                     109年度抗字第1417號
抗  告  人
即  受刑人  張英明



上列抗告人即受刑人因聲請定其應執行刑案件，不服臺灣宜蘭地
方法院中華民國109年5月7日裁定（109年度聲字第237號），提
起抗告，本院裁定如下：
    主  文
抗告駁回。
    理  由
一、原裁定意旨略以：抗告人即受刑人張英明因違反毒品危害防
    制條例案件，經臺灣宜蘭地方法院先後判處如附表所示之刑
    ，均已確定在案。茲據檢察官聲請定其應執行之刑，核屬正
    當，爰於符合法律之內外部界限內，裁定應執行有期徒刑10
    月，如易科罰金，以新臺幣1000元折算1日。
二、抗告意旨略以：刑之量定固屬法院自由裁量事項，然非概無
    拘束，除法律上有其外部界限及內部界限外，並應受比例原
    則、公平正義原則之規範，法院於數罪併罰定其應執行刑時
    ，除不得逾越法律規定範圍，尚重社會教化功能，而非僅實
    現報應觀念。又刑法連續犯廢除後，數罪併罰多有過重之不
    合理情形，致刑罰輕重失衡。原裁定就受刑人所犯如附表所
    示之罪，合併定應執行有期徒刑10月，與臺灣新竹地方法院
    98年度聲字第2535號、臺灣高等法院99年度抗字第229號、
    臺灣基隆地方法院101年度訴字第835號、臺灣高等法院97年
    度上訴字第5195號等案件，於定應執行刑時皆大幅減輕刑度
    之例相較，如同獲判殺人罪之重刑，實有過苛之嫌。為此斗
    膽伏乞，請予受刑人重新做人機會，從新從輕定其應執行刑
    。
三、裁判確定前犯數罪者，併合處罰之。宣告多數有期徒刑者，
    於各刑中之最長期以上，各刑合併之刑期以下定其刑期，但
    不得逾30年，此為刑法第50條、第51條第5 款及第53條所明
    定。數罪併罰之定應執行之刑，係出於刑罰經濟與責罰相當
    之考量，並非予以犯罪行為人或受刑人不當之利益，為一種
    特別的量刑過程，相較於刑法第57條所定科刑時應審酌之事
    項係對一般犯罪行為之裁量，定應執行刑之宣告，乃對犯罪
    行為人本身及所犯各罪之總檢視，除應考量行為人所犯數罪
    反應出之人格特性，並應權衡審酌行為人之責任與整體刑法
    目的及相關刑事政策，在量刑權之法律拘束性原則下，依刑
    法第51條第5 款之規定，採限制加重原則，以宣告各刑中之
    最長期為下限，各刑合併之刑期為上限，但最長不得逾30年
    ，資為量刑自由裁量權之外部界限，並應受法秩序理念規範
    之比例原則、平等原則、責罰相當原則、重複評價禁止原則
    等自由裁量權之內部抽象價值要求界限之支配，使以輕重得
    宜，罰當其責，俾符合法律授與裁量權之目的，以區別數罪
    併罰與單純數罪之不同，兼顧刑罰衡平原則。個案之裁量判
    斷，除非有全然喪失權衡意義或其裁量行使顯然有違比例、
    平等諸原則之裁量權濫用之情形，否則縱屬犯罪類型雷同，
    仍不得將不同案件裁量之行使比附援引為本案之量刑輕重比
    較，以視為判斷法官本於依法獨立審判之授權所為之量情裁
    奪有否裁量濫用之情事。此與所謂相同事務應為相同處理，
    始符合比例原則與平等原則之概念，迥然有別（最高法院10
    0 年度台上字第21號判決意旨參照）。是定執行刑之多寡，
    係屬實體法上賦予法院依個案自由裁量之職權，如所為裁量
    未逾上述法定範圍，且無濫權情形，即無違法可言。
四、經查：受刑人於附表所示日期，犯如附表所示之罪，分別經
    判處如附表所示之刑，先後確定在案，是由檢察官向最後事
    實審法院之原審為定刑之聲請，合於程序。而受刑人所犯上
    開各罪之宣告刑，最長期刑為有期徒刑3月，合併刑期為有
    期徒刑1年4月，原審於此範圍內，考量附表編號1至2所示之
    罪，業經臺灣宜蘭地方法院以108年度簡字第731號判決定應
    執行有期徒刑5月，附表編號4至7所示之罪，業經臺灣宜蘭
    地方法院以108年度簡字第907號判決定應執行有期徒刑7月
    ，酌定其應執行之刑為有期徒刑10月，並未逾越法律之外部
    性界限，亦無明顯濫用裁量權，而有違反法律內部性界限之
    情形，於法自無違誤。抗告意旨雖援引他案於定應執行刑時
    大幅減輕刑度，指摘原裁定所定執行刑過重；然而個案情節
    不同，本難比附援引，且受刑人所犯如附表編號1至2及4至7
    所示各罪，均係屬同質性之施用毒品案件，前經法院定應執
    行刑時，即已分別斟酌此情，合併予以適度減少總刑期為有
    期徒刑5月及7月確定，而受刑人另犯如附表編號3所示之罪
    ，復係屬同質性之施用毒品案件，原審據此定其應執行刑為
    有期徒刑10月，即無明顯失衡或有違比例、平等原則之情，
    核屬法院裁量職權之適法行使。綜上，抗告意旨所指，尚乏
    所據。本件抗告為無理由，應予駁回。
據上論斷，應依刑事訴訟法第412 條，裁定如主文。 
中　　華　　民　　國　　109 　年　　8 　　月　　31　　日
                  刑事第三庭    審判長法　官  張惠立 
                                      法　官  劉兆菊
                                      法　官  廖怡貞
以上正本證明與原本無異。
不得再抗告。
                                      書記官  劉芷含
中　　華　　民　　國　　109 　年　　8 　　月　　31　　日
　　　　　　　　　　　　　　　　　　　

附表：受刑人張英明定應執行刑案件一覽表
編號 罪  名 宣 告 刑 犯罪日期 偵查機關案號 最後事實審法院案號 判決日期 確定判決法院案號 確定日期 易科罰金 備  註 1 施用第二級毒品 有期徒刑3月 107 年12月25日上午9 時40分許採尿前96小時內某時 臺灣宜蘭地方檢察署108 年度毒偵字第79、119號 臺灣宜蘭地方法院108年度簡字第731號 108 年11月11日 臺灣宜蘭地方法院108年度簡字第731號 108 年12月2日  是 經臺灣宜蘭地方法院以108年度簡字第731 號判決定應執行有期徒刑5 月確定 2 施用第二級毒品 有期徒刑3月 108 年1月10日上午10時許採尿前96小時內某時       是  3 施用第二級毒品 有期徒刑2月 108 年9月16日中午12時許 臺灣宜蘭地方檢察署108 年度毒偵字第741號 臺灣宜蘭地方法院109年度簡字第57號 109 年1月31日 臺灣宜蘭地方法院109年度簡字第57號 109 年3月18日  是  4 施用第二級毒品 有期徒刑2月 106 年5月8 日某時許 臺灣宜蘭地方檢察署108 年度撤緩毒 偵字第10 4 、105  、106 、 107 號  臺灣宜蘭地方法院108年度簡字第907號 109 年2月13日 臺灣宜蘭地方法院108年度簡字第907號 109 年3月16日  是 經臺灣宜蘭地方法院以108年度簡字第907號判決定應執行有期徒刑7 月確定 5 施用第二級毒品 有期徒刑2月 107 年3月21日上午9 時12分許採尿往前回溯96小時內某時       是  6 施用第二級毒品 有期徒刑2月 107 年4月2 日下午1 時46分許採尿往前回溯96小時內某時       是  7 施用第二級毒品 有期徒刑2月 107 年5月1 日上午8時許       是